臺灣新北地方法院刑事裁定
111年度聲字第535號
聲明異議人
即  受刑人  張家茂





上列聲明異議人即受刑人因竊盜等案件，對於臺灣新北地方檢察
署檢察官執行之指揮（110年度觀執更銀字第13號之4），認為不
當而聲明異議，本院裁定如下：
    主  文
聲明異議駁回。
    理  由
一、異議意旨略以：聲明異議人即受刑人張家茂（下稱聲明異議
    人）前犯竊盜等案件經法院判決確定，檢察官未經聲明異議
    人同意，自行向本院聲請定應執行刑，並經本院以109年度
    聲字第3954號裁定應執行拘役115日確定，導致聲明異議人
    所犯上開罪刑，未能與本院110年度聲字第3608號裁定所示
    案件併同定應執行刑，爰依法聲明異議，請求撤銷本院109
    年度聲字第3954號裁定等語。
二、按受刑人或其法定代理人或配偶，以檢察官執行之指揮為不
    當者，得向諭知該裁判之法院聲明異議，刑事訴訟法第484
    條定有明文。所謂「檢察官執行之指揮不當」，係指就執行
    之指揮違法及執行方法不當等情形而言。判決確定後即生效
    力，檢察官如依確定判決內容為指揮執行，自難指檢察官執
    行之指揮為違法或其執行方法不當（最高法院100年度台抗
    字第936號裁定裁定意旨參照）。查本件聲明異議人於111年
    2月17日，以聲明異議狀聲明異議，請求撤銷「臺灣新北地
    方檢察署檢察官執行指揮書（甲）110年觀執更銀字第13號
    之4即新北地方法院109年度聲字第3954號裁定書所為之處分
    」，又聲明異議人於111年3月15日訊問時陳稱：伊前對臺灣
    新北地方法院109年度聲字第3984號裁定提起抗告，因抗告
    逾期被駁回，現在針對檢察官執行指揮書聲明異議，希望撤
    銷上開裁定等語，有本院111年3月15日訊問筆錄在卷可考，
    足見聲明異議人並非針對檢察官所為之刑之執行指揮聲明不
    服，是本件聲明異議於法不合，應予駁回。
三、次查，本件聲明異議人前因定應執行刑案件，經本院於109
    年10月19日裁定，前開裁定於同年月23日送達至法務部矯正
    署臺北監獄臺北分監由聲明異議人親自收受，監所與法院間
    無須加計在途期間，聲明異議人最遲應於同年月28日提起抗
    告，然聲明異議人遲於111年1月13日始提起抗告，顯已逾法
    定抗告期間，其抗告不合法律上程式，上開抗告並經本院於
    111年2月9日裁定駁回，有上開裁定書在卷可考，是聲明異
    議人請求撤銷上開定應執行刑之裁定云云，於法無據，併此
    敘明。
四、按裁判確定前犯數罪者，併合處罰之。但有下列情形之一者
    ，不在此限：一、得易科罰金之罪與不得易科罰金之罪。二
    、得易科罰金之罪與不得易服社會勞動之罪。三、得易服社
    會勞動之罪與不得易科罰金之罪。四、得易服社會勞動之罪
    與不得易服社會勞動之罪。前項但書情形，受刑人請求檢察
    官聲請定應執行刑者，依第五十一條規定定之，刑法第50條
    定有明文，是依上開規定，僅有刑法第50條第1項但書之情
    形，需由受刑人請求檢察官為之，而本院109年度聲字第395
    4號裁定定應執行刑之罪刑，並無刑法第50條第1項但書之情
    形，是聲明異議人主張本院109年度聲字第3954號裁定，應
    經其聲請方能定應執行刑云云，顯有誤會，附此敘明。
五、末按裁判確定前犯數罪者，併合處罰之；數罪併罰，有二裁
    判以上者，依刑法第51條之規定，定其應執行之刑；數罪併
    罰，分別宣告其罪之刑，宣告多數有期徒刑者，於各刑中之
    最長期以上，各刑合併之刑期以下，定其刑期，但不得逾30
    年，刑法第50條第1項前段、第53條、第51條第5款分別定有
    明文。是刑法第51條之數罪併罰，應以合於同法第50條之規
    定為前提要件。而於被告一再犯罪，而經諸多科刑判決確定
    之情形，上開第50條所稱「裁判確定」，乃指首先確定之判
    決而言，在首先判刑確定日之前所犯各罪，應依刑法第51條
    各款規定，定其應執行之刑；在該日之後所犯者，則無與之
    合併定應執行刑之餘地，檢察官就數罪所處之刑聲請法院定
    其應執行刑，自應受上揭法律規定之限制（最高法院105年
    度台抗字第635號裁定意旨參照），是依上開說明，本院109
    年度聲字第3954號裁定定應執行之罪刑，其首先確定之日期
    為109年1月7日（即本院108年度簡字第6817號判決之部分）
    ，而本院110年度聲字第3608號裁定定應執行刑之罪刑，其
    犯罪日期均在109年1月7日之後所犯，是縱使本院未曾以109
    年度聲字第3954號裁定定其應執行刑，該裁定附表所示之罪
    刑，亦無從與本院110年度聲字第3608號裁定所示之罪刑，
    併同處罰之，併予敘明。
六、據上論斷，應依刑事訴訟法第486條，裁定如主文。
中　　華　　民　　國　　111 　年　　3 　　月　　15　　日
                  刑事第十二庭  法　官  鄭淳予
上列正本證明與原本無異。
如不服本裁定，應於裁定送達後五日內敘明抗告理由，向本院提
出抗告狀。
                                書記官　方信琇
中　　華　　民　　國　　111 　年　　3 　　月　　16　　日